---
title: "Actividad2: Regresión logística y arboles de decisión"
author: "Jonathan Franchesco Torres Baca @jofrantoba"
date: "16/5/2021"
output: html_document
---

# Ver Documentos útilizados en la práctica
Revisar documento pdf,csv y puedes cargar el archivo en R markdown
<a href="https://github.com/jofrantoba/r-programming-activad2-regresion-logistica-y-arboles-decision" target="_blank">Ir a enlace de recursos</a>


## Cargando libreria
```{r Cargando Librerias}
library(caTools)
library(ROCR)
library(rpart)
library(rpart.plot)
library(caret, silent)
library(e1071, silent)
```

## Cargando diabetes.csv
```{r}
setwd("/home/jtorres/master/Actividad 2")
diabetes <- read.csv("diabetes.csv")
```

# Aplicando regresión logística

## Pregunta 1
¿Cuál es la precisión de nuestro modelo (valor entre 0 y 1)?
Rpta: 0,7864583

```{r}
indicadoresRegresionLogistica <- function(tableConfusion){
VN <- tableConfusion["0","FALSE"]
VP <- tableConfusion["1","TRUE"]
FP <- tableConfusion["0","TRUE"]
FN <- tableConfusion["1","FALSE"]  
precisionModel <- (VN+VP)/sum(tableConfusion)
sensibilidadModel <- VP/(FN+VP)
especificidadModel <- VN/(VN+FP)
cat("La precisión del modelo es: ",precisionModel,"\n")
cat("La sensibilidad del modelo es: ",sensibilidadModel,"\n")
cat("La especificidad del modelo es: ",especificidadModel,"\n")
}
```


```{r Pregunta1}
set.seed(1000)
split <- sample.split(diabetes$Outcome,SplitRatio = 0.75)
train <- subset(diabetes,split==TRUE)
test <-  subset(diabetes,split==FALSE)
diabetesMrLogistico <- glm(Outcome~.,data=train,family="binomial")
# summary(diabetesMrLogistico)
predictTestDiabetes <- predict(diabetesMrLogistico,type="response",newdata=test)
confusionMatriz <- table(test$Outcome,predictTestDiabetes>0.5)
cat("Matriz de confusión","\n")
print(confusionMatriz)
indicadoresRegresionLogistica(confusionMatriz)
```

## Pregunta 2
Pregunta 2.2: ¿Cuál es la sensibilidad del modelo (valor entre 0 y 1)?
Rpta: 0,5970149

```{r Pregunta2}
indicadoresRegresionLogistica(confusionMatriz)
```

## Pregunta 3
Pregunta 2.3: Supongamos que, modificando el umbral del modelo, queremos
un nuevo modelo con una especifidad de 0.80.
Para que eso sea posible, ¿debemos aumentar o disminuido el umbral t?
a) Debemos aumentar t para llegar a una especifidad de 0.80
b) Debemos disminuir t para llegar a una especifidad de 0.80

Rpta: a, debemos disminuir t de 0.5 a 0.3 y 0.1

## Pregunta 4
Pregunta 2.4: ¿Qué valor(es) de t nos da(n) un mínimo de 0.8 de sensibilidad?
(RESPUESTA MÚLTIPLE)
a) 0.1
b) 0.3
c) 0.7
d) 0.9

Rpta: 0,3 y 0,1

```{r Pregunta4}
pred <- prediction(predictTestDiabetes,test$Outcome)
ROC <- performance(pred, "tpr", "fpr")
plot(ROC, colorize=TRUE, print.cutoffs.at=seq(0,1,by=0.1 ), text.adj=c(1.2,-0.4))

print("correr el modelo con un t=0.1")
confusionMatrizt10 <- table(test$Outcome,predictTestDiabetes>0.1)
print(confusionMatrizt10)
indicadoresRegresionLogistica(confusionMatrizt10)
print("--------------------------------------------------")

print("correr el modelo con un t=0.3")
confusionMatrizt30 <- table(test$Outcome,predictTestDiabetes>0.3)
print(confusionMatrizt30)
indicadoresRegresionLogistica(confusionMatrizt30)
print("--------------------------------------------------")

print("correr el modelo con un t=0.7")
confusionMatrizt70 <- table(test$Outcome,predictTestDiabetes>0.7)
print(confusionMatrizt70)
indicadoresRegresionLogistica(confusionMatrizt70)
print("--------------------------------------------------")

print("correr el modelo con un t=0.9")
confusionMatrizt90 <- table(test$Outcome,predictTestDiabetes>0.9)
print(confusionMatrizt90)
indicadoresRegresionLogistica(confusionMatrizt90)
print("--------------------------------------------------")
```

## Pregunta 5
Pregunta 2.5: ¿Qué valor AUC (Area Under the ROC curve) nos proporciona
el modelo anterior?

Rpta: 0,873194
```{r Pregunta 5}
as.numeric(performance(pred,"auc")@y.values)
```
## Cargando mammals.csv

```{r}
setwd("/home/jtorres/master/Actividad 2")
mammals <- read.csv("mammals.csv")
set.seed(1000)
splitMammals <- sample.split(mammals$sleep_total, SplitRatio = 0.85)
trainMammals <- subset(mammals, splitMammals==TRUE)
testMammals <- subset(mammals, splitMammals==FALSE)
mammalsTree <- rpart(sleep_total ~.,data=trainMammals,method="class",minbucket=5)
```
## Pregunta 6
Pregunta 2.6: Según el modelo, ¿cuántas horas duerme un animal herbívoro
que tiene un peso de 40 para su cuerpo y 0.5 para su cerebro?
Rpta: 5,3

```{r Pregunta6}
prp(mammalsTree)
```

## Pregunta 7
¿Cuál es el error absoluto medio de nuestro método?
Rpta: 3,661538

```{r}
MAE <- function(actual, predicted) { mean(abs(actual-predicted))}
```


```{r Pregunta7}
mammalsPrediction <- predict(mammalsTree, newdata = testMammals, type = "class")
mammalsPrediction <- as.numeric(as.character(mammalsPrediction))
print(MAE(testMammals$sleep_total,mammalsPrediction))
```

## Pregunta 8
Pregunta 2.8: ¿Qué valor cp nos indica el método como el mejor?
Rpta: 0,05

```{r Pregunta8}
numFolds <- trainControl( method = "cv", number = 10 )
cpGrid <- expand.grid( .cp = seq(0.01,0.1,0.005)) 
train(sleep_total ~ ., data = trainMammals, method = "rpart", trControl = numFolds,tuneGrid=cpGrid, na.action=na.pass )

```

## Pregunta 9
¿Cuál es ahora el error absoluto medio de nuestro método?
Rpta: 3,046154
```{r Pregunta 9}

cp_optimo <- 0.05
mammalsTreeCV <- rpart(sleep_total~., data=trainMammals, method="class", cp=cp_optimo)

mammalsPredictionCV <- predict(mammalsTreeCV, newdata = testMammals, type = "class")
mammalsPredictionCV <- as.numeric(as.character(mammalsPredictionCV))
print(MAE(testMammals$sleep_total,mammalsPredictionCV))
```

## Pregunta 10
En la instrucción
randomForest(target ~ ., data = train, ntree=200, nodesize=25)
el parámetro ntree= 200 indica que:
a) Se generará un árbol de 200 niveles de profundidad.
b) Se generarán 200 árboles aleatorios y se escogerá el que tenga el valor
AUC (Area Under the ROC curve) más grande.
c) Se generarán 200 árboles aleatorios y se escogerá el que tenga mejor
precisión global.
d) Se generarán 200 árboles aleatorios y se predecirá escogiendo el valor más
repetido en la predicción de cada uno de ellos

Rpta: d

## Linkografía

<a href="http://adv-r.had.co.nz/Rcpp.html" target="_blank">http://adv-r.had.co.nz/Rcpp.html</a>

<a href="https://www.youtube.com/watch?v=qcvAqAH60Yw" target="_blank">https://www.youtube.com/watch?v=qcvAqAH60Yw</a>

<a href="https://www.youtube.com/channel/UCtYLUTtgS3k1Fg4y5tAhLbw" target="_blank">https://www.youtube.com/channel/UCtYLUTtgS3k1Fg4y5tAhLbw</a>

<a href="https://github.com/StatQuest/roc_and_auc_demo/blob/master/roc_and_auc_demo.R" target="_blank">https://github.com/StatQuest/roc_and_auc_demo/blob/master/roc_and_auc_demo.R</a>

<a href="https://www.displayr.com/extracting-results-from-tables-as-r-outputs/" target="_blank">https://www.displayr.com/extracting-results-from-tables-as-r-outputs/</a>

<a href="https://www.geeksforgeeks.org/convert-an-object-into-a-vector-in-r-programming-as-vector-function/" target="_blank">https://www.geeksforgeeks.org/convert-an-object-into-a-vector-in-r-programming-as-vector-function/</a>

<a href="https://www.datacamp.com/community/tutorials/matrices-in-r?utm_source=adwords_ppc&utm_campaignid=1455363063&utm_adgroupid=65083631748&utm_device=c&utm_keyword=&utm_matchtype=b&utm_network=g&utm_adpostion=&utm_creative=278443377095&utm_targetid=dsa-429603003980&utm_loc_interest_ms=&utm_loc_physical_ms=9073192&gclid=CjwKCAjwhYOFBhBkEiwASF3KGS01bOjg0SAVHYNlcGhB0SZD_WMHEVtAHQSDrXoQfJlyAW9GNtJgthoC1QcQAvD_BwE" target="_blank">https://www.datacamp.com/community/tutorials/matrices-in-r?utm_source=adwords_ppc&utm_campaignid=1455363063&utm_adgroupid=65083631748&utm_device=c&utm_keyword=&utm_matchtype=b&utm_network=g&utm_adpostion=&utm_creative=278443377095&utm_targetid=dsa-429603003980&utm_loc_interest_ms=&utm_loc_physical_ms=9073192&gclid=CjwKCAjwhYOFBhBkEiwASF3KGS01bOjg0SAVHYNlcGhB0SZD_WMHEVtAHQSDrXoQfJlyAW9GNtJgthoC1QcQAvD_BwE</a>

<a href="https://www.geeksforgeeks.org/convert-an-object-into-a-matrix-in-r-programming-as-matrix-function/" target="_blank">https://www.geeksforgeeks.org/convert-an-object-into-a-matrix-in-r-programming-as-matrix-function/</a>


<a href="https://rpubs.com/Cesar_AHN/operaciones_con_vectores_aritmeticas_estadisticas_graficos" target="_blank">https://rpubs.com/Cesar_AHN/operaciones_con_vectores_aritmeticas_estadisticas_graficos</a>


